臺灣臺北地方法院刑事判決　　　　　　　100年度訴字第826號
公　訴　人　臺灣臺北地方法院檢察署檢察官
被　　　告　林金益
上列被告因違反毒品危害防制條例案件，經檢察官提起公訴（
100年度毒偵字第1836號），被告於準備程序進行中就被訴事實
為有罪之陳述，由本院合議庭裁定以簡式審判程序審理，判決如
下：
    主  文
林金益施用第一級毒品，累犯，處有期徒刑玖月。
    事  實
一、林金益前於民國89年間因施用第二級毒品案件，經觀察、勒
    戒後，認無繼續施用毒品之傾向，於89年5 月31日經釋放出
    所，並由臺灣臺北地方法院檢察署檢察官以89年度毒偵字第
    1664號為不起訴處分確定。又於91年間因施用第一級毒品案
    件，經觀察、勒戒後，認有繼續施用毒品之傾向，經檢察官
    聲請強制戒治並提起公訴，經本院裁定令入戒治處所施以強
    制戒治，因其成效經評定為合格，無繼續戒治之必要，為本
    院裁定停止戒治，並付保護管束，於92年3 月28日出所（接
    續執行他案拘役刑，保護管束於92年7 月21日期滿）；公訴
    部分，經本院判處有期徒刑8月確定，於93年5月21日執行完
    畢出獄。林金益復於94年間因施用第一級毒品案件，經臺灣
    宜蘭地方法院判處有期徒刑10月確定，送監執行後，於95年
    1 月10日因縮短刑期執行完畢出獄。嗣於97年間又因施用第
    一級毒品案件，經本院判處有期徒刑9 月確定；另於98年間
    因施用第一級毒品案件，經本院判處有期徒刑8 月確定，並
    接續上開有期徒刑9月執行，於99年7月31日因縮短刑期執行
    完畢出獄。
二、林金益有如前開所示之觀察、勒戒、強制戒治及刑罰處遇後
    ，仍不知悔改，未戒除毒癮，又基於施用第一級毒品之犯意
    ，於100 年5月9日至10日間某時，在臺北市萬華區河濱公園
    ，以將第一級毒品海洛因摻水置入注射針筒內再注射身體之
    方式，施用第一級毒品海洛因。嗣於100年5月13日，因其為
    毒品列管人口而至臺北市政府警察局萬華分局採集尿液，其
    尿液經送驗，呈嗎啡、可待因陽性反應，而查悉上情。
三、案經臺北市政府警察局萬華分局報請臺灣臺北地方法院檢察
    署檢察官偵查起訴。
    理  由
一、上開事實，業據被告林金益於本院審理中坦白承認，並有台
    灣尖端先進生技醫藥股份有限公司濫用藥物檢驗報告、應受
    尿液採驗人尿液檢體採集送驗紀錄表附卷可稽，堪認被告之
    自白與事實相符。又按毒品危害防制條例於92年7月9日修正
    公布，自93年1月9日施行，其中第20條、第23條將施用毒品
    之刑事處遇程序，區分為「初犯」及「五年內再犯」、「五
    年後再犯」。依其立法理由之說明：「初犯」，經觀察、勒
    戒或強制戒治後，應為不起訴處分或不付審理之裁定；經觀
    察、勒戒或強制戒治執行完畢釋放後，「五年內再犯」者，
    因其再犯率甚高，原實施之觀察、勒戒及強制戒治既已無法
    收其實效，爰依法追訴或裁定交付審理。至於經觀察、勒戒
    或強制戒治執行完畢釋放後，「五年後再犯」者，前所實施
    之觀察、勒戒或強制戒治已足以遮斷其施用毒品之毒癮，為
    期自新及協助其斷除毒癮，仍適用「初犯」規定，先經觀察
    、勒戒或強制戒治之程序。從而依修正後之規定，僅限於「
    初犯」及「五年後再犯」二種情形，始應先經觀察、勒戒或
    強制戒治程序。倘被告於五年內已再犯，經依法追訴處罰，
    縱其第三次（或第三次以上）再度施用毒品之時間，在初犯
    經觀察、勒戒或強制戒治執行完畢釋放五年以後，已不合於
    「五年後再犯」之規定，且因已於「五年內再犯」，顯見其
    再犯率甚高，原實施觀察、勒戒或強制戒治，已無法收其實
    效，即應依該條例第10條處罰（最高法院95年度第7 次刑事
    庭會議決議參照）。本件被告前有如犯罪事實欄所載經觀察
    、勒戒、強制戒治及因施用毒品案件經刑罰處遇之前案紀錄
    ，有臺灣高等法院被告前案紀錄表在卷可參，被告自有前揭
    最高法院決議內容所稱「經觀察勒戒或強制戒治執行完畢後
    ，於五年內已再犯，經依法追訴處罰，縱其第三次（或第三
    次以上）再度施用毒品之時間，在初犯經觀察、勒戒或強制
    戒治執行完畢五年以後，已不合於五年後再犯之規定，且因
    已於五年內再犯，顯見其再犯率甚高，原實施觀察、勒戒或
    強制戒治，已無法收其實效，即應依該條例第10條處罰」之
    適用。本件事證明確，被告所涉毒品危害防制條例第10條第
    1 項施用第一級毒品之犯行，可以認定。
二、查海洛因屬毒品危害防制條例第2條第2項第1 款所列之第一
    級毒品，故核被告所為，係犯毒品危害防制條例第10條第1
    項之施用第一級毒品罪。又被告有如犯罪事實欄所記載經執
    行有期徒刑完畢之犯罪前案紀錄（指被告於99年7 月31日執
    行完畢部分），此有前開臺灣高等法院被告前案紀錄表存卷
    足憑，其於受徒刑之執行完畢後，5 年以內故意再犯本案有
    期徒刑以上之罪，為累犯，應依刑法第47條第1項之規定，
    加重其刑。爰審酌被告前有毒品、誣告等刑事前案紀錄，素
    行不佳；且其前經毒品勒戒、戒治及刑罰處遇後，仍不知戒
    絕毒品，再犯本件施用毒品之犯行，此次藉詞因腰部疼痛而
    再犯本件施用毒品犯行，可見其對於毒品之依賴性甚高，自
    我把持、控制之能力亦顯不佳；惟被告犯罪後尚能坦承犯行
    ，態度良好，以及其學歷為國中畢業，目前從事海帶加工業
    等情狀，爰量處如主文所示之刑，以資警惕。
據上論結，應依刑事訴訟法第273條之1 第1項、第299條第1項前
段，毒品危害防制條例第10條第1 項，刑法第11條前段、第47條
第1 項，判決如主文。
本案經檢察官曹哲寧到庭執行職務。
中    華    民    國   100    年    8     月    5     日
                  刑事第十九庭  法  官    李明益
以上正本證明與原本無異。
如不服本判決應於收受送達後10日內向本院提出上訴書狀，並應
敘述具體理由；其未敘述上訴理由者，應於上訴期間屆滿後20日
內向本院補提理由書（均須按他造當事人之人數附繕本）「切勿
逕送上級法院」。
                                書記官    王祥鑫
中    華    民    國   100    年    8     月    5     日
附錄法條：
毒品危害防制條例第10條
施用第一級毒品者，處 6 月以上 5 年以下有期徒刑。
施用第二級毒品者，處 3 年以下有期徒刑。